【裁判字號】    94,易,1652
【裁判日期】    950126
【裁判案由】    竊盜
【裁判全文】
臺灣板橋地方法院刑事判決              94年度易字第1652號
公  訴  人  臺灣板橋地方法院檢察署檢察官
被      告  甲○○
                      號二樓（另案於臺灣臺北監獄臺北分監
                      執行中）
上列被告因竊盜案件，經檢察官提起公訴（94年度偵字第18476
號），被告於準備程序中為有罪之陳述，經本院合議庭裁定由受
命法官進行簡式審判程序獨任審理，本院判決如下：
    主  文
甲○○連續竊盜，累犯，處有期徒刑拾月。
    事  實
一、甲○○前民國九十一年間，因竊盜案件，處有期徒刑一年，
    並於九十二年一月三十一日執行完畢。猶不知悔悟，竟基於
    意圖為自己不法所有之概括犯意，先於九十四年十月十五日
    下午五時十分許，在台北縣五股鄉○○路一八九號前，見丙
    ○○所使用而登記為宋謝麗真所有之車牌號碼BFT-393 號重
    型機車（價值約新臺幣《下同》二萬元）未熄火，徒手竊取
    該機車後留供己用，嗣將之放置在台北縣五股鄉○號○○道
    旁。又於九十四年十月二十四日下午四時十分許，在台北縣
    五股鄉○○路○段三三號前，見乙○○所有之車牌號碼FTN-
    318 號重型機車（價值約五千元）鑰匙吊放在附近牆上，即
    以該鑰匙發動上開機車之方式，竊取該機車得手後亦留供己
    用。嗣於九十四年十月二十四日晚上七時三十分許，甲○○
    騎乘上開FTN-318 號重型機車，行經台北縣五股鄉○○路○
    段一四九巷二八號前時，當場為警查獲，並經其帶警前往台
    北縣五股鄉○號○○道旁起獲上開BFT-393 號重型機車，而
    查悉上情。
二、案經乙○○訴由臺北縣政府警察局蘆洲分局移送臺灣板橋地
    方法院檢察署檢察官偵查起訴。
    理  由
一、按除被告所犯為死刑、無期徒刑、最輕本刑為三年以上有期
    徒刑之罪或高等法院管轄第一審案件者外，於第一次審判期
    日前之準備程序進行中，被告先就被訴事實為有罪之陳述時
    ，審判長得告知被告簡式審判程序之旨，並聽取當事人、代
    理人、辯護人及輔佐人之意見後，裁定進行簡式審判程序，
    刑事訴訟法第二百七十三條之一第一項定有明文。經核本件
    被告甲○○所犯係死刑、無期徒刑、最輕本刑為三年以上有
    期徒刑以外之罪，其於準備程序中就被訴事實為有罪之陳述
    ，經法官告知簡式審判程序之旨，並聽取公訴人及被告之意
    見後，本院合議庭認宜進行簡式審判程序，爰依首揭規定合
    議裁定由受命法官獨任進行簡式審判程序，合先敘明。
二、上開事實，業據被告甲○○於本院審理時坦承不諱（見本院
    卷第二七頁），而失竊過程亦與被害人丙○○、乙○○於警
    詢中指述之情節相符（見九十四年偵字第一八四七六號偵查
    卷第十三頁至第十六頁），並有車籍作業系統－查詢認可資
    料二件、臺北縣政府警察局車輛失竊電腦輸入單、尋獲電腦
    輸入單各一紙附卷可稽，且上開機車已由被害人各自領回，
    亦有丙○○、乙○○分別出具之贓物認領保管單各一件在卷
    供參，足徵被告前開自白核與事實相符，是本件事證明確，
    被告犯行洵堪認定。
三、核被告所為，係犯刑法第三百二十條第一項之竊盜罪。被告
    先後二次竊盜行為，時間緊接，犯罪構成要件相同，顯係基
    於概括犯意反覆為之，為連續犯，應依刑法第五十六條之規
    定論以一罪，並加重其刑。又被告前於九十一年間，因竊盜
    案件，處有期徒刑一年，並於九十二年一月三十一日執行完
    畢，有臺灣高等法院被告前案紀錄表一件附卷可稽，其於五
    年內再犯本件最重本刑為有期徒刑以上之罪，為累犯，應依
    刑法第四十七條加重其刑，並遞加之。爰審酌被告前已有多
    次竊盜前科，有臺灣高等法院被告前案紀錄表可參，素行不
    佳，又正值青壯，竟不循正途獲取財物，反僅因貪慾圖便即
    犯本件犯行，且前案（本院九十四年易字第八○三號）亦係
    竊盜罪，甫於九十四年七月二十九日判處有期徒刑七月，竟
    於入監執行前，再犯本件案件，並連續有二次犯行，顯見無
    悔悟之意，本不宜輕貸，惟念其始終坦認犯行，犯後態度良
    好，且上開竊盜所得業經被害人領回，所受損失非鉅等一切
    情狀，量處如主文所示之刑。至公訴人以被告有多次前科紀
    錄，於本院審理時請求依竊盜犯贓物犯保安處分條例之規定
    諭知強制工作，惟因竊盜犯贓物犯保安處分條例第二條第四
    項明文規定：「應執行之刑未達一年以上者，不適用本條例
    。」因本院審酌被告犯罪情節，認處以有期徒刑十月為適當
    ，已如前述，因應執行刑未達一年，自不得依竊盜犯贓物犯
    保安處分條例宣告強制工作，附此敘明。
據上論斷，應依刑事訴訟法第二百七十三條之一第一項、第二百
九十九條第一項前段，刑法第五十六條、第三百二十條第一項、
第四十七條，罰金罰鍰提高標準條例第一條前段，判決如主文。
本案經檢察官林俊儀到庭執行職務。
中    華    民    國    95    年    1     月    26    日
                  刑事第五庭    法  官  李麗珠
以上正本證明與原本無異
如不服本判決應於送達後10日內向本院提出上訴狀
                                書記官  王麗雯
中    華    民    國    95    年    1     月    26    日
附錄本案論罪科刑法條全文：
刑法第320條
意圖為自己或第三人不法之所有，而竊取他人之動產者，為竊盜
罪，處5年以下有期徒刑、拘役或五百元以下罰金。
意圖為自己或第三人不法之利益，而竊佔他人之不動產者，依前
項之規定處斷。
前二項之未遂犯罰之。


司法院資訊處製作；財團法人民間司法改革基金會備份。
